【裁判字號】    99,訴,30
【裁判日期】    990326
【裁判案由】    毒品危害防制條例
【裁判全文】
臺灣臺中地方法院刑事判決                99年度訴字第30號
公  訴  人  臺灣臺中地方法院檢察署檢察官
被      告  甲○○
上列被告因毒品危害防制條例案件，經檢察官提起公訴（98年度
毒偵字第4274號），被告於準備程序就被訴事實為有罪之陳述，
經告以簡式審判程序之旨，並聽取當事人意見後，合議庭裁定由
受命法官獨任進行簡式審判程序，本院判決如下：
    主    文
甲○○施用第一級毒品，累犯，處有期徒刑拾月。
    犯罪事實
一、甲○○曾因施用毒品、竊盜、偽造文書等案件，經法院分別
    判處有期徒刑1年、5月、1年、6月，嗣經裁定應執行有期徒
    刑2年5月確定，於民國93年10月18日假釋付保護管束，迄94
    年4月6日期滿未經撤銷假釋，以執行完畢論。又因施用毒品
    案件，經本院96年度毒聲字第 507號裁定送觀察、勒戒後，
    認有繼續施用毒品之傾向，再經本院96年度毒聲字第1166號
    裁定令入戒治處所施以強制戒治，於97年 7月16日執行完畢
    ，並由臺灣臺中地方法院檢察署檢察官以97年度戒毒偵字第
    211 號為不起訴處分確定。不料甲○○仍不知戒絕毒癮，於
    上開強制戒治執行完畢之 5年內，復基於施用第一級毒品海
    洛因之犯意，於98年10月 6日晚上7、8時許，在台中縣大甲
    鎮○○路39號住處，以將海洛因置於針筒內摻水稀釋，再注
    射靜脈血管之方式，施用第一級毒品海洛因 1次。嗣98年10
    月 7日上午10時30分許，因甲○○為毒品列管人口，經通知
    至臺中縣警察局大甲分局採尿送驗結果，呈嗎啡陽性反應，
    因而查悉上情。
二、案經臺中縣警察局大甲分局報告臺灣臺中地方法院檢察署檢
    察官偵查起訴。
    理    由
一、上開犯罪事實，業據被告甲○○於本院坦白認罪（見本院卷
    第46、50頁），且被告前揭採尿送驗結果，確呈海洛因經人
    體代謝後之嗎啡陽性反應，有真實姓名代號對照表、詮昕科
    技股份有限公司於98年10月21日出具原樣編號 C00000000之
    濫用藥物尿液檢驗報告在卷可憑（見警卷第4、7頁）。是被
    告之自白應與犯罪事實相符，堪認其確有上開施用海洛因之
    行為。
二、犯毒品危害防制條例第10條之罪者，依同條例第20條第 1項
    、第 2項規定，應先經觀察、勒戒或強制戒治之程序，惟觀
    察、勒戒或強制戒治執行完畢釋放後，5 年內再犯第10條之
    罪者，即應依法追訴處罰，此觀諸毒品危害防制條例第23條
    第 2項即明。查被告曾因施用毒品案件，經本院96年度毒聲
    字第 507號裁定送觀察、勒戒後，認有繼續施用毒品之傾向
    ，再經本院96年度毒聲字第1166號裁定令入戒治處所施以強
    制戒治，於97年 7月16日執行完畢，並由臺灣臺中地方法院
    檢察署檢察官以97年度戒毒偵字第 211號為不起訴處分確定
    ，有臺灣高等法院被告前案紀錄表在卷可參(見本院卷第8至
    12頁)。是被告因施用毒品案件經強制戒治，在97年7月16日
    執行完畢釋放後，既於 5年內再為本件施用毒品之行為，自
    應逕依毒品危害防制條例第23條第 2項規定訴追處罰。綜上
    所述，被告施用海洛因之犯罪事證已臻明確，其犯行洵堪認
    定，應依法論罪科刑。
三、查海洛因係毒品危害防制條例第2第2項第 1款所定之第一級
    毒品，不得非法持有、施用。被告施用海洛因，核其所為，
    係犯毒品危害防制條例第10條第 1項之施用第一級毒品罪。
    被告施用毒品前之持有第一級毒品海洛因之行為，本應論以
    持有第一級毒品罪，惟持有後進而施用，其持有之低度行為
    應為施用之高度行為所吸收，不另論以持有罪責。被告曾因
    施用毒品、竊盜、偽造文書等案件，經法院分別判處有期徒
    刑1年、5月、1年、6月，嗣經裁定應執行有期徒刑2年5月確
    定，於93年10月18日假釋付保護管束，迄94年4月6日期滿未
    經撤銷假釋，以執行完畢論，有臺灣高等法院被告前案紀錄
    表在卷可參，其於徒刑執行完畢，5 年以內故意再犯本件有
    期徒刑以上之罪，為累犯，應依刑法第47條第 1項之規定加
    重其刑。爰審酌被告有多次犯罪前科之品行（參卷附臺灣高
    等法院被告前案紀錄表）、國中畢業之智識程度、經濟勉可
    維持之生活狀況（見警卷第1頁被告警詢筆錄受詢問人資料)
    ，其因施用毒品，經觀察、勒戒、強制戒治執行完畢後，仍
    不思戒惕，且無視於毒品對於自身健康之戕害及國家對於杜
    絕毒品犯罪之禁令，再次施用毒品，未見戒除惡習之決心，
    惡性非輕，然念及被告犯後能坦承犯行，態度良好，其施用
    毒品並無危害他人，犯罪手段尚屬平和，暨施用毒品者均有
    相當程度之成癮性及心理依賴，其犯罪心態與一般刑事犯罪
    之本質並不相同，應側重適當之醫學治療及心理矯治為宜等
    一切情狀，分別量處如主文所示之刑，並定其應執行之刑，
    以示懲儆。
四、據上論斷，應依刑事訴訟法第273條之1第 1項、第299條第1
    項前段，毒品危害防制條例第10條第 1項，刑法第11條前段
    、第47條第1項，判決如主文。
本案經檢察官乙○○到庭執行職務。
中    華    民    國    99    年    3     月    26    日
            刑事第四庭    法  官  張恩賜
以上正本證明與原本無異。
如不服本判決，應於收受判決後10日內向本院提出上訴書狀，並
應敘述具體理由；其未敘述上訴理由者，應於上訴期間屆滿後20
日內向本院補提理由書（均須按他造當事人之人數附繕本）「切
勿逕送上級法院」。
                          書記官  黃舜民
中    華    民    國    99    年    3     月    26    日
附錄本案論罪科刑法條
毒品危害防制條例第10條第1項：
施用第一級毒品者，處六月以上五年以下有期徒刑。

司法院資訊處製作；財團法人民間司法改革基金會備份。
